【裁判字號】    89,易,444
【裁判日期】    890614
【裁判案由】    贓物
【裁判全文】
臺灣彰化地方法院刑事判決                          八十九年度易字第四四四號
    公  訴  人  臺灣彰化地方法院檢察署檢察官
    被      告  乙○○
右列被告因贓物案件，經檢察官提起公訴 (八十九年度偵字第九九四號)，本院判決
如左：
    主  文
乙○○收受贓物，累犯，處有期徒刑伍月，如易科罰金以參佰元折算壹日。
    事  實
一、乙○○曾於民國八十六年間犯竊盜罪，經本院判處有期徒刑八月確定，甫於八十
    七年九月十五日執行完畢，猶不知悔改，明知於八十八年十二月八日後迄八十九
    年一月廿二日間之某不詳時間，由不詳姓名之人在不詳地點所交付之ＫＭＩ—○
    九七號重型機車，為來路不明之贓車（該機車係甲○○所有，於八十八年十二月
    八日下午四時五十分許，在彰化縣彰化市○○路○段六十八號前遭不詳姓名年籍
    之人竊取），竟仍予收受（起訴書誤載為該機車為乙○○於八十八年十二月十三
    日下午二時許，在彰化基督教醫院前向不詳年籍姓名之「黃豐年」所借用騎乘）
    。迄八十九年一月二十二日上午十時三十分許，乙○○騎乘該機車途經彰化縣田
    中鎮○○路、員集路口時，為警查獲。
二、案經彰化縣警察局田中分局報告臺灣彰化地方法院檢察署檢察官偵查起訴。
    理  由
一、訊據被告乙○○固坦承於右揭時地借用並騎乘上開機車之事實，惟矢口否認知悉
    該機車為失竊之贓車，辯稱：於八十八年十二月十三日在彰化基督教醫院前之檳
    榔攤，向朋友「黃豐年」借錢買機車，「黃豐年」說不用買，就把該機車借伊騎
    用，伊有問「黃豐年」是否贓車，他說未帶行照云云。惟查：上揭機車係被害人
    甲○○所有，於八十八年十二月八日下午四時五十分許，在彰化縣彰化市○○路
    ○段六十八號前遭人竊取等情，業據被害人甲○○於警訊中指述綦詳，並有贓物
    認領保管單、車輛竊盜車牌失竊資料個別查詢報表各一紙、機車照片二禎附卷可
    稽，為贓車無訛；又被告於偵查中辯稱「黃豐年」與伊同為彰化基督教醫院之看
    護，該機車是在彰化基督教醫院向「黃豐年」借的，借車時亦無告知「黃豐年」
    多久還車（見八十九年一月二十二日偵查筆錄）；惟於本院審理中則改辯稱：「
    黃豐年」是在檳榔攤認識的，不知其為何職業，該機車是在彰化基督教醫院前的
    檳榔攤借的，有告訴「黃豐年」說大約七天到十天後會還車等語，供詞反覆不一
    ，顯見其所辯該機車係向「黃豐年」所借一節，應係臨訟飾卸之詞，礙難採信，
    被告應明知該機車為來路不明之贓車而仍予收受，是無法交待其來源，或恐交付
    機車之前手受及牽連，方為此杜撰之詞。其所辯不足採信，被告犯行堪以認定。
二、核被告所為，係犯刑法第三百四十九條第一項之收受贓物罪。查被告曾於八十六
    年間因竊盜罪，經本院判處有期徒刑八月確定，甫於八十七年九月十五日執行完
    畢，有台灣高等法院被告全國前案紀錄表在卷可參，其於五年內再犯本件有期徒
    刑以上之罪，為累犯，依刑法第四十七條規定加重其刑。爰審酌被告犯後飾詞辯
    解，顯無悔意，惟犯罪所得尚屬微薄等情，量處如主文所示之刑，並諭知易科罰
    金之折算標準，以資儆懲。
據上論斷，應依刑事訴訟法第二百九十九條第一項前段，刑法第三百四十九條第一項
、第四十一條、第四十七條，罰金罰鍰提高標準條例第一條前段、第二條，判決如主
文。
本案經檢察官洪紹文到庭執行職務。
中    華    民    國    八十九    年      六   月        十四        日
                                臺灣彰化地方法院刑事第三庭
                                    法      官  吳俊螢
右正本證明與原本無異。
如不服本判決，應於送達後十日內向本院提出上訴狀(須附繕本)。
告訴人或被害人對於判決如有不服具備理由請求檢察官上訴者，其上訴期間之計算係
以檢察官收受判決正本之日期為準。
                                    法院書記官  楊年雄
中    華    民    國    八十九    年      六      月       十五         日
刑法第三百四十九條
收受贓物者，處三年以下有期徒刑、拘役或五百元以下罰金。
搬運、寄藏、故買贓物或為牙保者，處五年以下有期徒刑、拘役或科或併科一千元以
下罰金。
因贓物變得之財物，以贓物論。


司法院資訊處製作；財團法人民間司法改革基金會備份。
